it: Articoli sportivi > Ricreazione outdoor > Caccia e tiro a segno > Airsoft > Parti di ricambio e accessori pistole aria compressa: Batterie per pistole ad aria compressa; Caricabatterie per armi da softair; Componenti esterni per armi da softair; Componenti interni per armi da softair; Caricatori per armi da softair
fi: Urheilutarvikkeet > Ulkoharrasteet > Metsästys ja ammunta > Airsoft > Airsoft-aseiden osat ja tarvikkeet: Airsoft-aseiden akut; Airsoft-aseiden laturit; Airsoft-aseiden ulkoiset osat; Airsoft-aseiden sisäiset osat; Airsoft-aseiden lippaat
sl-SI: Športna oprema > Rekreacija na prostem > Lov in streljanje > Airsoft > Deli in dodatki za airsoft puške: Baterije za airsoft puške; Polnilniki za airsoft pištole; Zunanje komponente za airsoft puške; Notranje komponente airsoft pištole; Nabojniki za airsoft pištole
ru: Спортивные товары > Активный отдых на открытом воздухе > Охота и стрельба > Страйкбол > Детали и аксессуары для страйкбольного оружия: Аккумуляторы для страйкбольного оружия; Зарядные устройства для страйкбольного оружия; Внешние компоненты для страйкбольного оружия; Внутренние компоненты для страйкбольного оружия; Магазины для страйкбольного оружия
nl: Sportartikelen > Buitenrecreatie > Jagen en schieten > Airsoft > Onderdelen en accessoires voor airsoftgeweren: Accu's voor airsoftgeweren; Opladers voor airsoftgeweren; Externe componenten voor airsoftgeweren; Interne componenten voor airsoftgeweren; Magazijnen voor airsoftgeweren
da: Sportsartikler > Friluftsliv > Jagt og skydning > Airsoft > Airsoftpistoldele og tilbehør: Batterier til airsoftpistoler; Opladere til airsoftvåben; Eksterne komponenter til airsoftvåben; Interne komponenter til airsoftvåben; Magasiner til airsoftvåben
cs: Sportovní potřeby > Outdoorové aktivity > Lov a střelba > Airsoft > Příslušenství a díly pro zbraně na airsoft: Baterie pro airsoftové pistole; Nabíječky pro airsoftové zbraně; Vnější díly airsoftových zbraní; Vnitřní díly airsoftových zbraní; Zásobníky pro airsoftové zbraně
es: Equipamiento deportivo > Actividades al aire libre > Caza y tiro > Airsoft > Accesorios y piezas para pistolas de airsoft: Baterías para pistolas de airsoft; Cargadores de batería para armas de airsoft; Componentes externos para armas de airsoft; Componentes internos para armas de airsoft; Cargadores de munición para armas de airsoft
hu: Sportszerek > Szabadtéri kikapcsolódás > Vadászat és lövészet > Airsoft > Airsoft-fegyveralkatrészek és -kiegészítők: Airsoft-fegyverakkumulátorok; Airsoft fegyvertöltők; Airsoft fegyver külső alkatrészek; Airsoft fegyver belső alkatrészek; Airsoft fegyvertárak
bg-BG: Спортни стоки > Спортни занимания на открито > Лов и стрелба > Страйкбол > Части и аксесоари за пистолети за страйкбол: Батерии за пистолети за страйкбол; Зарядни устройства за оръжия за страйкбол; Външни компоненти за оръжия за страйкбол; Вътрешни компоненти за оръжия за страйкбол; Пълнители за оръжия за страйкбол
th: อุปกรณ์กีฬา > สันทนาการกลางแจ้ง > การล่าสัตว์และยิงปืน > แอร์ซอฟท์ > ชิ้นส่วนและอุปกรณ์ปืนแอร์ซอฟท์: แบตเตอรี่ปืนอัดลม; เครื่องชาร์จปืนแอร์ซอฟต์; ชิ้นส่วนภายนอกปืนแอร์ซอฟต์; ชิ้นส่วนภายในปืนแอร์ซอฟต์; แมกกาซีนปืนแอร์ซอฟต์
el: Αθλητικά είδη > Υπαίθριες δραστηριότητες αναψυχής > Κυνήγι & σκοποβολή > Airsoft > Εξαρτήματα & αξεσουάρ όπλων για Airsoft: Μπαταρίες όπλων Airsoft; Φορτιστές όπλων Airsoft; Εξωτερικά εξαρτήματα όπλων Airsoft; Εσωτερικά εξαρτήματα όπλων Airsoft; Γεμιστήρες όπλων Airsoft
sk-SK: Športový tovar > Exteriérové rekreakčné športy > Poľovníctvo a streľba > Airsoft > Diely a príslušenstvo pre airsoftové zbrane: Batérie do airsoftových zbraní; Nabíjačky airsoftových zbraní; Vonkajšie komponenty airsoftových zbraní; Vnútorné komponenty airsoftovej zbrane; Zásobníky na airsoftové zbrane
pl: Sprzęt sportowy > Rekreacja na świeżym powietrzu > Myślistwo i strzelectwo > ASG > Akcesoria do ASG: Akumulatory do ASG; Ładowarki do replik ASG; Zewnętrzne części do replik ASG; Wewnętrzne części do replik ASG; Magazynki do replik ASG
ja: スポーツ用品 > 屋外レクリエーション > 狩猟・射撃 > エアソフト用品 > エアソフトガン関連用品: エアソフトガン用バッテリー; エアガン用充電器; エアガン用外装パーツ; エアガン用内部パーツ; エアガン用マガジン
ro-RO: Articole sportive > Recreere în aer liber > Vânătoare și tir > Aer comprimat > Piese și accesorii pentru arme cu aer comprimat: Baterii pentru arme cu aer comprimat; Încărcătoare pentru arme de airsoft; Componente externe pentru arme de airsoft; Componente interne pentru arme de airsoft; Încărcătoare de bile pentru arme de airsoft
vi: Dụng cụ thể thao > Giải trí ngoài trời > Săn bắn > Súng hơi hạng nhẹ > Bộ phận & linh kiện súng hơi: Pin súng hơi hạng nhẹ; Bộ sạc súng airsoft; Phụ tùng bên ngoài súng airsoft; Phụ tùng bên trong súng airsoft; Băng đạn súng airsoft
fr: Équipements sportifs > Loisirs de plein air > Chasse et tir > Airsoft > Pièces et accessoires pour armes d'airsoft: Batteries d'airsoft; Chargeurs de batterie d’airsoft; Pièces externes de répliques d’airsoft; Pièces internes de répliques d’airsoft; Chargeurs de billes d’airsoft
lt-LT: Sporto prekės > Poilsis lauke > Medžioklė ir šaudymas > Šratasvydis > Šratasvydžio ginklų dalys ir priedai: Šratasvydžio ginklų akumuliatoriai; „Airsoft“ ginklų įkrovikliai; „Airsoft“ ginklų išorinės dalys; „Airsoft“ ginklų vidinės dalys; „Airsoft“ ginklų dėtuvės
nb: Sportsutstyr > Friluftsliv > Jakt og skyting > Luftpistol > Deler og tilbehør for luftpistoler: Batterier til luftpistoler; Ladere for airsoftvåpen; Eksterne komponenter for airsoftvåpen; Interne komponenter for airsoftvåpen; Magasiner for airsoftvåpen
zh-TW: 體育用品 > 室外休閒 > 打獵和射擊 > 生存遊戲 > 軟氣槍零件/配件: 軟氣槍電池; 軟氣槍充電器; 軟氣槍外部零件; 軟氣槍內部零件; 軟氣槍彈匣
tr: Spor Malzemeleri > Açık Hava Etkinlikleri > Avcılık ve Atıcılık > Airsoft > Airsoft Tüfek Parçaları ve Aksesuarları: Airsoft Silah Bataryaları; Airsoft silahı şarj cihazları; Airsoft silahı dış bileşenleri; Airsoft silahı iç bileşenleri; Airsoft silahı şarjörleri
ko: 스포츠용품 > 야외 레크레이션 > 사냥/사격 > 에어소프트 > 에어소프트 건 부품/부대용품: 에어소프트 건 배터리; 에어소프트건 충전기; 에어소프트건 외부 구성 요소; 에어소프트건 내부 구성 요소; 에어소프트건 탄창
en: Sporting Goods > Outdoor Recreation > Hunting & Shooting > Airsoft > Airsoft Gun Parts & Accessories: Airsoft Gun Batteries; Airsoft Gun Chargers; Airsoft Gun External Components; Airsoft Gun Internal Components; Airsoft Gun Magazines
hr-HR: Sportska oprema > Rekreacija na otvorenom > Lov i streljaštvo > Airsoft > Dijelovi i dodaci za airsoft puške: Baterije za airsoft puške; Punjači za airsoft pušku; Vanjske komponente airsoft puške; Unutarnje komponente airsoft puške; Spremnici za airsoft pušku
de: Sportartikel > Outdoor-Aktivitäten > Jagen und Schießen > Softair > Softairwaffen-Teile & -Zubehör: Batterien für Softairwaffen; Airsoft-Waffenladegeräte; Externe Airsoft-Waffenkomponenten; Interne Airsoft-Waffenkomponenten; Airsoft-Waffenmagazine
pt-PT: Artigos de desporto > Atividades recreativas no exterior > Caça e tiro > Airsoft > Acessórios e peças para réplicas de airsoft: Baterias para réplicas de airsoft; Carregadores para armas de airsoft; Componentes externos para armas de airsoft; Componentes internos para armas de airsoft; Carregadores de munições para armas de airsoft
sv: Sportartiklar > Utomhusaktiviteter > Jakt och skytte > Airsoft > Delar och tillbehör till airsoftvapen: Batterier för airsoftvapen; Laddare för airsoftvapen; Externa komponenter till airsoftvapen; Interna komponenter till airsoftvapen; Magasin till airsoftvapen
zh-CN: 体育用品 > 户外休闲 > 打猎与射击 > 软弹气枪 > 气枪零件/配件: 气枪电池; 软气枪充电器; 软气枪外部组件; 软气枪内部组件; 软气枪弹匣
pt-BR: Artigos esportivos > Atividades ao ar livre > Caça e tiro > Airsoft > Acessórios e peças para armas de pressão: Baterias para armas de pressão; Carregadores de armas de airsoft; Componentes externos para armas de airsoft; Componentes internos para armas de airsoft; Magazines de armas de airsoft